【裁判字號】    92,訴,587
【裁判日期】    921231
【裁判案由】    違反槍砲彈藥刀械管制條例
【裁判全文】
臺灣新竹地方法院刑事判決                          九十二年度訴字第五八七號
    公  訴  人  臺灣新竹地方法院檢察署檢察官
    被      告  丙○○
    指定辯護人  本院公設辯護人甲○○
右列被告因違反槍砲彈藥刀械管制條例案件，經檢察官提起公訴（九十二年度偵字第
四八三七號），本院判決如左：
    主  文
丙○○未經許可，製造空氣槍，處有期徒刑年，併科罰金新臺幣拾萬元，罰金如易
服勞役，以新臺幣玖佰元（即銀元佰元）折算壹日。
扣案之空氣長槍壹枝（槍枝管制編號為0000000000號）、高壓鋼瓶壹瓶及
鋼珠壹佰玖拾柒粒，均沒收。
    事  實
一、丙○○於民國九十二年六月初某日，在新竹市○○路「幻象模型店」，以新臺幣
    九千元之代價，購得仿來復槍外型製造之玩具空氣長槍（附拋棄式鋼瓶為動力）
    一枝，供己打ＢＢ彈使用。迨於同年七月初某日，丙○○復至上開模型店購買替
    換使用完之鋼瓶時，竟臨時起意，購買高壓鋼瓶一瓶、高壓管一支及直徑六ｍｍ
    的鋼珠一批，並隨即在其位於新竹縣竹東鎮○○路三七八號之住處內，利用其老
    闆所有的電鑽為工具，將前開玩具空氣長槍之原鋼瓶卸下，在槍機處，加裝高壓
    管，連接高壓鋼瓶，同時將槍管之出氣口鑽大，改造成機械性能良好、具有殺傷
    力之空氣長槍（槍枝管制編號為0000000000號），準備用以擊發鋼珠
    。嗣於同年月八日晚間八時許，經警在其前開住處，查獲上揭改造後之空氣長槍
    一枝、高壓鋼瓶一瓶及鋼珠二百粒（經實際試射三粒，僅餘一百九十七粒）。
二、案經新竹縣警察局竹北分局報告臺灣新竹地方法院檢察署檢察官偵查起訴。
    理  由
一、訊據被告丙○○，對於右開犯罪事實，業已於偵查中及本院調查、審理時坦承不
    諱，而扣案之空氣長槍一枝（槍枝管制編號為0000000000號），經送
    請內政部警政署刑事警察局鑑驗，其情形為：槍枝之發射動力模式為外接高壓鋼
    瓶，槍身為塑膠材質，槍管為金屬材質，其內具有金屬襯管，槍管內徑為六ｍｍ
    ，經以美國ＯＥＨＬＥＲ  ＲＥＳＥＡＲＣＨ廠製之ＮＯＤＥＬ五五型測速儀測
    速，以待測槍枝裝填隨案查獲之直徑六㎜鋼珠後，加以發射測試其發射速度，測
    試距離為槍口距第一測定點五十公分，第一測定點距第二測定點二百公分，儀器
    之誤差率為正負一單位，經測試三顆鋼珠，其單位面積動能分別為每平方公分三
    二點七二、三二點七二、三二點二七焦耳，認其機械性能良好，有內政部警政署
    刑事警察局於九十二年九月一日出具之刑鑑字第０九二０一三二０七八號槍彈鑑
    定書（含鑑定照片五幀）一份附於臺灣新竹地方法院檢察署九十二年度核退字第
    八三一號偵查卷第十六至二二頁可稽。依該局對活豬所作射擊之測試結果，在彈
    丸單位面積動能達每平方公分二十四焦耳時，足以穿入豬隻的皮肉層，而依日本
    科學警察研究所之研究結果，彈丸單位面積動能達每平方公分二十焦耳時，則足
    以穿入人體皮肉層，亦有殺傷力之相關數據資料附於上開鑑定書第四頁可佐，本
    件扣案空氣長槍經測試三顆鋼珠，其彈丸單位面積動能均能達到每平方公分三十
    二焦耳以上，足認其機械性能良好，應具有殺傷力無訛。此外，復有被告所有、
    改造完成之空氣長槍一枝（槍枝管制編號為0000000000號）及用以改
    造之高壓鋼瓶一瓶、鋼珠二百粒（經實際試射三粒，僅餘一百九十七粒）等扣案
    在卷可佐，被告之自白核與事實相符。綜上所述，本件事證已臻明確，被告改造
    空氣長槍之犯行洵堪認定，應予依法論科。
二、核被告丙○○所為，係犯槍砲彈藥刀械管制條例第八條第一項之製造空氣槍罪。
    被告丙○○因一時貪玩致罹刑章，惟其製造上開空氣槍後，尚未使用即被查獲，
    對社會治安尚未造成嚴重危害，情輕法重，堪予憫恕，認雖科以法定最低度之刑
    ，猶嫌過重，爰依刑法第五十九條之規定，減輕其刑。爰審酌被告於犯罪後均坦
    承自己之犯行，態度良好，已知所悔悟及其品行、生活狀況、智識程度、犯罪所
    生之損害與犯罪後之態度等一切情狀，量處如主文所示之刑，併科如主文所示之
    罰金，並諭知罰金如易服勞役之折算標準，以啟自新。
三、扣案之空氣長槍一枝（槍枝管制編號為0000000000號）係違禁物，不
    問屬於犯人與否，應依刑法第三十八條第一項第一款之規定宣告沒收；而另扣案
    之高壓鋼瓶一瓶及鋼珠一百九十七粒（原扣得二百粒，經實際試射三粒），均係
    被告所有，供犯罪所用之物，業據其陳明在卷，均應依刑法第三十八條第一項第
    二款之規定宣告沒收。
四、據上論斷，應依刑事訴訟法第二百九十九條第一項前段，槍砲彈藥刀械管制條例
    第八條第一項，刑法第十一條前段、第五十九條、第四十二條第二項、第三十八
    條第一項第一款、第二款，罰金罰鍰提高標準條例第二條，現行法規所定貨幣單
    位折算新臺幣條例第二條，判決如主文。
本案經檢察官乙○○到庭執行職務。
中      華      民      國    九十二    年     十二     月    三十一    日
                                  臺灣新竹地方法院刑事第二庭
                                        審判長法  官  王  銘  勇
                                              法  官  魏  瑞  紅
                                              法  官  遲  中  慧
右正本證明與原本無異。
如不服本判決，應於判決送達後十日內向本院提出上訴狀( 應附繕本 )，上訴於臺灣
高等法院。
                                              書記官  江  靜  玲
中      華      民      國    九十二    年     十二     月    三十一    日
附錄本案論罪科刑法條全文：
槍砲彈藥刀械管制條例第八條第一項
未經許可，製造、販賣或運輸鋼筆槍、瓦斯槍、麻醉槍、獵槍或空氣槍者，處五年以
上有期徒刑，併科新臺幣一千萬元以下罰金。


司法院資訊處製作；財團法人民間司法改革基金會備份。
